臺灣基隆地方法院刑事判決　　　　　　　 96年度訴字第539號
公　訴　人　臺灣基隆地方法院檢察署檢察官
被　　　告　甲○○
上列被告因違反毒品危害防制條例案件，經檢察官提起公訴（96
年度毒偵字第1174號），並經本院合議庭裁定由受命法官獨任進
行簡式審判程序，判決如下：
    主      文
甲○○施用第一級毒品，累犯，處有期徒刑玖月，扣案之第一級
毒品海洛因淨重捌點陸捌公克（不含包裝袋）沒收銷燬之，包裝
上開第一級毒品海洛因之包裝袋貳拾貳只、注射針筒貳支均沒收
；又施用第二級毒品，累犯，處有期徒刑柒月，扣案之第二級毒
品海洛因毛重伍點伍公克（不含包裝袋）沒收銷燬之，包裝上開
第二級毒品安非他命之包裝袋肆只、吸食器壹個均沒收。應執行
有期徒刑壹年貳月。扣案之第一級毒品海洛因淨重捌點陸捌公克
、第二級毒品海洛因毛重伍點伍公克（均不含包裝袋）沒收銷燬
之，包裝上開第一級毒品海洛因之包裝袋貳拾貳只、注射針筒貳
支、包裝上開第二級毒品安非他命之包裝袋肆只、吸食器壹個均
沒收。
    事實及理由
一、本件犯罪事實應補充「為警扣得第一級毒品海洛因淨重8.68
    公克、第二級毒品海洛因毛重5.5 公克（均不含包裝袋），
    及其所有供施用第一級毒品海洛因用之包裝袋22只、注射針
    筒2支，其所有供施用第二級毒品安非他命用之包裝袋4只、
    吸食器1 個。」、證據應補充；「被告於本院準備程序及審
    判程序之自白。」，應適用之法條應補充：「扣案之第一級
    毒品海洛因淨重8.68 公克、第二級毒品海洛因毛重5.5公克
    （均不含包裝袋），為查獲之毒品，不問屬於被告與否，應
    依毒品危害防制條例第18 條笫1項前段之規定沒收銷燬之；
    供施用第一級毒品海洛因用之包裝袋22只、注射針筒2 支，
    及供施用第二級毒品安非他命用之包裝袋4只、吸食器1個，
    為犯罪行為人即被告所有，業據被告供明在卷，應依刑法第
    38條第1項第2款之規定宣告沒收。」外，餘均引用如附件檢
    察官起訴書之記載。
二、據上論斷，應依刑事訴訟法第273條之1第1項、第284 條之1
    、第299條第1項前段、第310條之2、第454條第2項，毒品危
    害防制條例第10條第1項、第2項、第18條笫1 項前段、第23
    條第2項，刑法第11條、第47條第1項、第51 條笫5款、第38
    條第1項第2款，判決如主文。
本案經檢察官乙○○到庭執行職務。
中　　華　　民　　國　　96　　年　　10　　月　　23　　日
                  刑事第四庭法  官    何怡穎
以上正本證明與原本無異。
對於本件判決如有不服，應於收受送達後10日內，向本院提出上
訴書狀，上訴於臺灣高等法院，並按他造當事人之人數附具繕本
。
中　　華　　民　　國　　96　　年　　10　　月　　12　　日
                            書記官    鄭梅君
附錄本案論罪科刑法條：
毒品危害防制條例第10條
施用第一級毒品者，處 6 月以上 5 年以下有期徒刑。
施用第二級毒品者，處 3 年以下有期徒刑。
附件：
臺灣基隆地方法院檢察署檢察官起訴書
　　　　　　　　　　　　　　　　　　96年度毒偵字第1174號
　　被　　　告　甲○○　男　38歲（民國○○年○月○日生）
　　　　　　　　　　　　身分證統一編號：Ｚ000000000號
                        住基隆市○○區○○路341之6號10樓
上開被告因違反毒品危害防制條例案件，業經偵查終結，認為應
提起公訴，茲將犯罪事實及證據並所犯法條分敘如下：
　　　　犯罪事實
一、甲○○前因施用第二級毒品安非他命案件，經觀察、勒戒2
    次後，均認無繼續施用毒品之傾向，由臺灣基隆地方法院及
    本署檢察官分別於民國88年4月30日、89年2月21日，以87年
    度易字第739號及89年度毒偵緝字第58號、89年度毒偵字第
    375號為免刑判決及不起訴處分確定。復因施用第二級毒品
    安非他命案件，由本署檢察官聲請簡易判決處刑及強制戒治
    ，經臺灣基隆地方法院以89年度瑞簡字第49號判處有期徒刑
    6月確定；強制戒治部分，則於90年9月27日執行完畢。再因
    施用第二級毒品安非他命案件，經臺灣基隆地方法院以89年
    度瑞簡字第94號、90年度易字第168號，分別判處有期徒刑6
    月、7月確定。復因施用第一級毒品海洛因案件，經臺灣基
    隆地方法院以93年度訴字第755號、94年度訴字第677號分別
    判決判處有期徒刑8月、8月確定，於95年9月27日縮刑期滿
    執行完畢。詎其猶未戒斷毒癮，仍不知悔改，又基於分別施
    用第一級毒品海洛因及第二級毒品安非他命之犯意，於96年
    5月19日上午10時許，在基隆市○○區○○路吉祥大樓對面
    某公車站廁所內，施用第一級毒品海洛因及第二級毒品安非
    他命各1次，嗣於96年5月19日下午5時許，為警在基隆市○
    ○區○○路112號前查獲，並扣得第一級毒品海洛因22包（
    驗餘合計淨重8.68公克）、第二級毒品安非他命4包（毛重
    合計5.5公克）、注射針筒2支及安非他命吸食器1個。
二、案經基隆市警察局第二分局報告偵辦。
　　　　證據並所犯法條
一、證據名稱及待證事實：
┌──┬────────┬──────────────┐
│編號│證據名稱　　　　│待證事實　　　　　　　　　　│
├──┼────────┼──────────────┤
│一　│被告甲○○之供述│其坦承有於前揭時地分別施用海│
│    │                │洛因及安非他命之行為。      │
├──┼────────┼──────────────┤
│二  │基隆市警察局第二│被告於96年5月19日晚間7時10分│
│    │分局偵辦毒品案件│經警採集之尿液送驗，結果呈嗎│
│    │尿液檢體對照表、│啡及安非他命陽性反應。　    │
│    │臺灣尖端先進生技│                            │
│    │醫藥股份有限公司│                            │
│    │濫用藥物檢驗報告│                            │
│    │書各1份         │                            │
├──┼────────┼──────────────┤
│三  │基隆市警察局第二│扣案海洛因22包確含有海洛因成│
│    │分局查獲涉嫌毒品│分。                        │
│    │危害防制條例毒品│                            │
│    │初步鑑驗報告單、│                            │
│    │法務部調查局96年│                            │
│    │6月15日調科壹字 │                            │
│    │第00000000000號 │                            │
│    │鑑定書各1份及照 │                            │
│    │片4張           │                            │
├──┼────────┼──────────────┤
│四  │扣案第一級毒品海│被告用以分別施用第一級毒品海│
│    │洛因22包、第二級│洛因及第二級毒品安非他命。  │
│    │毒品安非他命4包 │                            │
│    │、注射針筒2支、 │                            │
│    │吸食器1個       │                            │
├──┼────────┼──────────────┤
│五　│本署刑案資料查註│被告有如事實欄所載之施用毒品│
│　　│紀錄表、全國施用│紀錄。　　　　　　　　　　　│
│　　│毒品案件紀錄表、│　　　　　　　　　　　　　　│
│　　│法務部全國檢察官│　　　　　　　　　　　　　　│
│　　│線上查詢刑案人犯│　　　　　　　　　　　　　　│
│    │在監所最新資料報│                            │
│　　│號表各1份　　　 │　　　　　　　　　　　　　　│
└──┴────────┴──────────────┘
二、核被告所為，係犯毒品危害防制條例第10條第1項之施用第
    一級毒品海洛因罪嫌及同條例第10條第2項之施用第二級毒
    品安非他命罪嫌。被告施用第一級毒品海洛因及第二級毒品
    安非他命前後持有海洛因及安非他命之低度行為，應為其施
    用海洛因及安非他命之高度行為所吸收，不另論罪。又被告
    所犯上開2罪間，犯意各別，罪名互異，請予分論併罰。另
    被告有如事實欄所載之科刑紀錄，有本署刑案資料查註紀錄
    表1份附卷可參，其於刑之執行完畢後，5年內故意再犯本件
    有期徒刑以上之罪，屬累犯，請依刑法第47條第1項之規定
    ，加重其刑。扣案海洛因22包及安非他命4包，請依毒品危
    害防制條例第18條第1項前段之規定，宣告沒收並銷燬之。
    另扣案注射針筒2支及吸食器1個，為被告所有供犯罪所用之
    物，請依刑法第38條第1項第2款之規定，宣告沒收。
三、依刑事訴訟法第251條第1項之規定提起公訴。
        此　致
臺灣基隆地方法院
中　　華　　民　　國　　96　　年　　7 　　月　　6 　　日
　　　　　　　　　　　　　　　檢察官　鄭  雅  方
本件正本證明與原本無異
中　　華　　民　　國　　96　　年　　7 　　月　　10　　日
　　　　　　　　　　　　　　　書記官　姜  貴  泰
附錄所犯法條：
毒品危害防制條例第10條
施用第一級毒品者，處 6 月以上 5 年以下有期徒刑。
施用第二級毒品者，處 3 年以下有期徒刑。
